# 有限合伙企业的账务处理

提问人：ying0518 时间：2012-07-10 09:32:35
某有限合伙企业，合伙人有自然人和公司，通过其他单位代持上市公司股票，已超过一年， 2012 年 6 月取得现金红利 100 万元，已收款到账，相关处理想法如下： 税务处理，财税[2008]159号文件，合伙企业采取“先分后税”的原则，国税函[2001]84号第二条规定：“个人独资企业和合伙企业对外投资分回的利息或者股息、红利，不并入企业的收入，而应单独作为投资者个人取得的利息、股息、红利所得，按‘利息、股息、红利所得’应税项目计算缴纳个人所得税。”，对这分回的 100 万，不并入合伙企业收入，分别作如下处理：对于合伙人为个人，按财税[2005]102号，“对个人投资者从上市公司取得的股息红利所得，暂减按 50 ％计入个人应纳税所得额”，即按10%征税；对于合伙人为企业的，适用企业所得税中“居民企业直接投资于其他居民企业取得的股息、红利等权益性投资收益为免税收入”，已持有一年以上，应认定为免税收入。 如上述处理方式均正确，本合伙企业的财务和税务对收入的确认将出现差异，税务认为这笔投资收入不并入生产经营所得，不在税务申报表中反映，而财务报表中作为投资收益，两者产生了差异，个人觉得： 方案一、兼顾财务和税务，财务报表中反映投资收益后，当月全部作利润分配，保持财务报表的所有者权益和税务口径一径，同时分清了生产经营所得和非生产经营所得。 方案二、直接按税务处理，不在财务报表中反映投资收益，财务上收到分红后做各合伙人的往来，直接支付给各个合伙人。 上述处理中，有无不当之处，建议处理方式是？

回答人：chenyiwei
基本赞同 2 楼网友的处理意见。会计和税务是两个互相独立的体系，各自遵循各自适用的规范。就本案例情况而言，会计上仍应确认该项投资收益，纳税申报时调整。但应当无需立即作利润分配的处理。

提问人：yemingzhu1980 时间：2015-01-23 13:11:25
A企业出资 99400 万元，这 99400 万元分四次出资，其中最大的一笔出资为4.5亿元，B企业出资 600 万元，注册资本为 10 亿元，成立了C某有限合伙企业，合伙协议中约定;A企业为有限合伙人，B企业为普通合伙人。 请问陈老师: 1）C企业在 14 年将A出资的4.5亿元借给其他企业，对方按照约定支付利息给有限合伙企业C，C再把这笔利息支付给A企业，现在A企业按照C企业贷出去的4.5亿元本金，计提了一笔利息，做了分录借：长投—损益调整 100 万 贷:投资收益 100 万，请问陈老师，A企业这种做法是否合理？查了本论坛关于'委托贷款“的帖子，收到对方支付的利息应计入”其他业务收入“。是不是A企业此笔分录应为：借：应收利息 100 万 贷：其他业务收入 100 万 2 ）A 企业在年底的时候是否需要把C有限合伙企业纳入到A的合并报表范围内编制合并报表。 谢谢陈老师指点。

回答人：chenyiwei
如果该有限合伙企业就是A、B两方合伙人，则A需合并其报表的可能性很大，B事实上是A的代理人。在A的个别报表层面，对该项投资应采用成本法核算，分回收益时才确认投资收益。如果A将该有限合伙企业纳入其合并报表范围的，则A在合并报表层面可以按权责发生制原则确认委托贷款的利息收入。

提问人：zengfengxia 时间：2015-09-22 17:29:02
请教陈版，楼主的案例是现金红利，但如果是有限合伙企业退出某项投资并实现了收益，但仍有相当数量的在手投资，合伙企业按照合伙协议分配的顺序，先向各合伙人返还部分投资本金，这种情况下，出资人（LP）在收到款项时是否应确认收益（出资人对该项投资作为可供出售金融资产并按成本法核算）。 我理解因该合伙企业尚未清算，收到返还本金的时点，投资的收益尚无法确定，因此仅冲减可供出售金融资产账面价值，不确认收益。这样理解对吗？

回答人：chenyiwei
可以这样理解。